# 恳请陈版做一个业务合并的理论和案例分析，大家共同呼吁求助下哈

提问人：CPA2040 时间：2011-07-01 12:21:26
陈版，最近版面求助这个问题的比较多，尤其IPO涉及 3 年 1 期时，陈版能否做一个业务合并（分同一控制和非同一控制）的理论和案例分析.
大家顶顶 共同呼吁一下

回答人：chenyiwei
由于实务的复杂性和多样性（尤其是以资产购买形式出现的业务合并比股权购买更加复杂），因此很难整理出适用于绝大部分情况的总结。目前还是只能多数以个案讨论的方式为主。即使四大和IASB也很难有这样的案例归纳。